【裁判字號】    98,上易,491
【裁判日期】    980827
【裁判案由】    竊盜
【裁判全文】
臺灣高等法院高雄分院刑事判決         98年度上易字第491號
上  訴  人  臺灣高雄地方法院檢察署檢察官
被      告  甲○○
選任辯護人  吳春生律師
            鄭伊倫律師
上列上訴人因被告竊盜案件，不服臺灣高雄地方法院97年度易字
第1158號中華民國98年5 月22日第一審判決（起訴案號：臺灣高
雄地方法院檢察署96年度偵字第20644 號），提起上訴，本院判
決如下：
     主  文
上訴駁回。
     理  由
一、公訴意旨略以：甲○○係「晉偉工程行」及「紳郁有限公司
    」之實際負責人，意圖為自己不法之所有，於民國94年4 月
    起至94年11月止之期間，利用承包交通部公路總局第三區養
    護工程處臺東、關山、楓港等三處工務段（下稱臺東段、關
    山段、楓港段）縣道交通安全設施整修工程之機會，以不詳
    方式，分別在臺東段負責養護之如附表所示道路、關山段負
    責養護之如附表所示道路，94年間在楓港段負責之如附表所
    示地點，竊取如附表所示之號誌，前後共96面之交通標誌（
    總值約新台幣19萬2000元）。嗣於96年4 月8 日將前開竊得
    之交通標誌牌面運至友人羅天亮（所涉贓物罪嫌，已另經檢
    察官為不起訴處分）所經營、位於高雄縣林園鄉○○○路99
    號之「權尚環保企業行」藏放，旋於同月12日15時許，在上
    址權尚環保企業行內為警查獲，並扣得前開失竊交通標誌牌
    面96面，始悉上情，因認甲○○涉犯刑法第320 條第1 項竊
    盜罪嫌云云。
二、按犯罪事實應依證據認定之，無證據不得認定犯罪事實；又
    不能證明被告犯罪者，應諭知無罪之判決，刑事訟訴法第15
    4 條第2 項、第301 條第1 項分別定有明文。次按刑事訴訟
    法上所謂認定犯罪事實之證據，係指足以認定被告確有犯罪
    行為之積極證據而言，該項證據自須適合於被告犯罪事實之
    認定，始得作為斷罪之資料，而認定不利於被告之事實，須
    依積極證據，苟積極證據不足為不利於被告事實之認定時，
    即應為有利於被告之認定（最高法院29年度上字第3105號、
    30年度上字第816 號判例意旨參照）。
三、證據能力之判斷
  (一)證人乙○○、丁○○、丙○○等人於警詢、檢察事務官詢問
    時所為陳述，均有證據能力
    1.按被告以外之人（包括證人、鑑定人、告訴人、被害人及
      共同被告等）於檢察事務官、司法警察官或司法警察調查
      中所為之陳述，與審判中不符時，其先前之陳述具有較可
      信之特別情況，且為證明犯罪事實存否所必要者，得為證
      據，刑事訴訟法第159 條之2 定有明文。所謂「前後陳述
      不符」之要件，應就前後階段之陳述進行整體判斷，以決
      定其間是否具有實質性差異，惟無須針對全部陳述作比較
      ，陳述之一部分有不符，亦屬之。而所謂「較可信之特別
      情況」之情形，亦應就前後陳述時之各種外部情況進行比
      較，以資決定何者外部情況具有可信性。若陳述係在特別
      可信之情況下所為，則虛偽陳述之危險性即不高，雖係審
      判外陳述，或未經被告反對詰問，仍得承認其有證據能力
      。所稱「外部情況」之認定，不外乎:
      (1)時間之間隔：陳述人先前陳述是在記憶猶新的情況下直
        接作成，一般與事實較相近，事後即可能因記憶減弱或
        變化，致有不清晰或陳述不符之現象發生。
      (2)有意識的迴避：由於先前陳述時被告未在場，是陳述人
        直接面對詢問警員所為陳述較為坦然；事後可能因陳述
        人對被告有所顧忌或同情，因而在被告面前較不願陳述
        不利被告之事實。
      (3)受外力干擾：陳述人單獨面對檢察事務官或司法警察（
        官）所為之陳述，程度上較少會受到強暴、脅迫、詐欺
        、利誘或收買等外力之影響，其陳述較趨於真實。若被
        告在庭或有其他成員參與旁聽時，陳述人可能會本能的
        作出迴避對被告不利之證述，或因不想生事乃虛構事實
        而為陳述。
      (4)事後串謀：目擊證人對警察描述所目睹情形，因較無時
        間或動機去編造事實，客觀上亦較難認與被告間有勾串
        情事，其陳述具有較可信性。但事後因特殊關係，雙方
        可能因串謀而統一口徑；或事後情況變化，兩者從原先
        敵對關係變成現在友好關係等情形，其陳述即易偏離事
        實而較不可信。
      (5)警詢或檢察事務官偵查時，有無辯護人、代理人或親友
        在場：如有上開親誼之人在場，自可期待證人為自由從
        容之陳述，其證言之可信度自較高。
      (6)警詢或檢察事務官所作之偵查筆錄記載是否完整：如上
        開筆錄對於犯罪之構成要件、犯罪態樣、加重減輕事由
        或起訴合法要件等事實或情況，均翔實記載完整，自可
        推定證人之陳述，與事實較為相近，而可信為真實。法
        院應斟酌上列因素綜合判斷，亦應細究陳述人之問答態
        度、表情與舉動之變化，此一要件係屬訴訟法事實之證
        明，以自由證明為已足，且應由主張此項證據之人證明
        。惟此僅係確定上開陳述有無證據能力而已，至該證據
        具有證據能力後，其證據力之強弱問題，仍待法院綜合
        全辯論意旨及調查證據所得，依法認定之。
    2.本件證人乙○○、丁○○、丙○○於警詢、檢察事務官詢
      問時所為證述，與於原審法院審理時結證之內容並不相符
      ，本院審酌其等3 人於警詢（乙○○、丁○○、丙○○）
      、檢察事務官（乙○○、丁○○）中所為證述，均係以證
      人身分，經通知、傳喚而本於自由意願到場接受詢問而為
      ；當時記憶較深刻，可立即反應所知，不致因時隔日久而
      遺忘或模糊案情；且較無來自被告甲○○及辯護人同庭在
      場因面對對質詰問之壓力而出於虛偽不實之指證之機會，
      揆諸上開說明，其等3 人於警詢、檢察事務官詢問時所為
      之陳述，客觀上應具有較可信之特別情況，且亦為證明犯
      罪事實存否所必要，依上揭規定，其等於警詢及檢察事務
      官中所為證言自均具有證據能力。
  (二)按被告以外之人於審判外之言詞或書面陳述，除法律有規定
    者外，不得作為證據，刑事訴訟法第159 條第1 項定有明文
    ；被告以外之人於審判外之陳述，雖不符同法第159 條之1
    至159 條之4 之規定，而經當事人於審判程序同意作為證據
    ，法院審酌該言詞陳述或書面陳述作成時之情況，認為適當
    者，亦得為證據。查除前開所述外，本判決所引用之其他證
    據資料，屬於被告以外之人於審判外之言詞、書面陳述者，
    於本院調查證據時，均據法官逐一提示或告以要旨，被告、
    辯護人及檢察官均知該等證據均係被告以外之人於審判外之
    言詞、書面陳述，有不得為證據之情形，惟均未於言詞辯論
    終結前聲明異議，本院審酌上開言詞、書面陳述作成時均無
    外力影響，認為適當，依刑事訴訟法第159 條之5 第2 項規
    定，得作為證據。
四、公訴之依據及被告之辯解：
  (一)本件公訴人認被告甲○○涉犯上揭竊盜犯行，係以被告之供
    述、證人即楓港段養路士乙○○、證人即臺東段助理工務員
    丁○○、證人即關山段助理工務員丙○○、證人即「權尚環
    保企業行」負責人羅天亮之證述、查獲現場蒐證及扣案交通
    標誌牌面相片多張，及交通部公路總局第三區養護工程處、
    楓港段、臺東段、關山段回函及檢附之工程契約、工程統計
    表、工程估價單、工程結算書、工程結算明細表、工程數量
    表、工程驗收紀錄、領回之交通號誌牌面外觀相片；高雄縣
    政府警察局林園分局扣押筆錄、楓港段94年度縣道交通安全
    設施整修工程數量表；乙○○、丁○○、丙○○出具之贓物
    領據各1 份等資為論據。
  (二)訊據被告甲○○對其為「晉偉工程行」、「紳郁有限公司」
    之實際負責人，而「紳郁有限公司」曾於94年間承包楓港段
    、臺東段、關山段之縣道交通安全設施整修工程，本件員警
    在「權尚工程企業行」所查獲之96面交通標誌牌面，係被告
    向友人羅天亮商借場地所寄放之情均坦承在卷。但堅決否認
    有何竊盜犯行，辯稱：查獲之交通標誌牌面，係被告公司為
    履行合約所製作之產品，分係備品、不良品、半成品，會有
    備品是基於設置、安裝交通標誌之地點大都地處偏遠，所以
    會多做一些類似產品運送到工地，以備更換損壞的牌面，這
    部分的牌面製作及貼紙黏貼均已完成；不良品則指與規格不
    符的牌面，在工務段派員查驗之前，被告公司會先做現場檢
    驗，發現不符規格的牌面，就會把它拆下來汰換，扣案交通
    標誌牌面遺有鑽孔痕跡的牌面部分，就是這種情形；另背面
    已經裝上夾具之部分牌面，則是因為牌面在組合完成時就會
    裝上夾具，有些可能是還沒有裝設上去過，有些是安裝完畢
    但經伊公司現場檢驗發現內容與規格不符自行拆下，有些則
    是工務段派員查驗後認為規格不符，口頭上要求被告公司拆
    下更換等語。
五、本院對全案事實之判斷：
  (一)經查本案於「權尚環保企業行」查獲之96面交通號誌牌，雖
    分據證人乙○○、丁○○、丙○○分別於96年4 月16日、同
    年月13日、同年月14日警詢時指認，並明確指陳查獲之96面
    交通號誌牌，其中3 面三角形轉彎交通號誌牌係楓港段轄區
    ○○道台9 線、縣道199 線、縣道200 線等共3 處道路所失
    竊；89面則係臺東段轄區之臺9 線、臺9 乙線、臺11線等64
    處道路所失竊；另4 面則為關山段轄區之臺東縣省、縣道道
    路旁於94年間所失竊各情在卷。惟觀諸前開3 名證人各該警
    詢陳述內容，除丙○○外，乙○○、丁○○對於認領之交通
    標誌牌均能逐一明確陳述各該牌面於失竊前所裝設之省、縣
    道之道路路線編號、里程數。而道路交通標誌，係由道路交
    通標誌標線號誌設置規則明文規定其種類、體形、大小、文
    字與圖形等事項，此為本院職務上所已知之事實；且臺灣各
    地道路裝設之交通標誌，從高速公路到產業道路，同一類型
    交通標誌牌面規格均屬相同此情，亦據證人丁○○於原審法
    院審理中所陳明在卷（見原審法院易字卷第92頁）。且依證
    人乙○○、丁○○警詢所承，楓港段轄區道路於94年間失竊
    之交通標誌約80面左右，而臺東段轄區之臺9 線、臺9 乙線
    、臺11線、臺11乙線等路段，交通標誌牌於93年4 月份至同
    年7 月份期間，失竊約達200 面左右，從94年間至96年4 月
    13 日 ，仍陸續有交通標誌牌面失竊，且因為失竊牌面太多
    ，丁○○該次自警局領回之89面交通標誌牌僅佔失竊牌面之
    部分（見警卷第9 頁、第11頁背面、第13頁背面）等情可知
    ，94年間楓港段、臺東段轄區道路失竊之交通標誌牌，均遠
    逾乙○○、丁○○當次警詢所指認領回之數，則在相同類型
    之交通標誌牌面，規格均屬同一之情形下，證人乙○○、丁○○何以能於警詢具體、明確指出所認領之牌面原先裝設所
    在之省、縣道路線編號、里程數，實有探究餘地。參以證人
    乙○○於偵查中，經檢察事務官詢以：為何你會認為警方查
    扣的3 面三角形交通標誌牌係失竊之交通標誌牌等語，竟答
    稱：我沒有說是失竊，但號誌牌都有打上鋼印，應該只能在
    我們工務段出現等語（見偵字卷第6 至7 頁）；證人丁○○
    於檢察事務官詢問時，陳稱：臺東段對於交通標誌牌面之失
    竊時間、地點及數量，均沒有詳細紀錄，伊不能確定在94年
    間所遺失之交通標誌牌面的件數及數量，警詢會認為所指認
    之89面交通標誌牌均屬臺東段所失竊，是本於該等交通標誌
    牌背面有臺東工務段之鋼印，正面有貼當年度的貼紙等語（
    見偵字卷第14至15頁）；及證人乙○○於原審法院審理供稱
    ：不能確定在警察局所領回之3 面交通標誌牌，確實是楓港
    段於94年間所失竊（見原審法院易字卷第73頁）、證人丁○○於原審法院審理中供稱：依其在警局對於所領回牌面逐一
    檢視結果，當時並不能確定被領回的89面牌面都是臺東段轄
    區道路○○○路牌（原審法院易字卷第87頁）、丙○○於原
    審法院審理中更明確指稱：會去警局進行指認，是接獲警方
    通知有查獲一批交通標誌牌，要求前去指認，在接獲通知前
    ，關山段並未發現在92年至94年這段期間有失竊過交通標誌
    牌，且因牌面遺失的原因可能因為風吹，可能遭車輛撞毀，
    伊無法直接判斷是否因為失竊，但因為警方是通知有查獲一
    批失竊的路牌，所以伊警詢當時認知，這是1 件竊案，是依
    據交通標誌牌面上有「關山段」、「94關山段」等字樣，才
    指認該4 面牌面是關山所失竊的等語各情（見原審法院易字
    卷第96、97頁），是證人乙○○、丁○○、丙○○前揭警詢
    指證查獲交通標誌牌分係楓港段、臺東段、關山段轄區道路
    於94年間失竊等情，是否與客觀事實相符，實有疑義，不能
    遽以為不利被告之認定。
  (二)前揭乙○○於96年4 月16日指認領回之3 面三角形轉彎標誌
    牌，據曾於94年間，「紳郁有限公司」承作楓港段轄區○○
    縣道路交通安全設施整修工程時，擔任監工人員，參與查驗
    、驗收之證人戊○○於原審法院審理中當庭辨認卷附有關交
    通標誌牌面相片後（由楓港段以96年9 月19日三工楓字第09
    60304873號函文所檢附，見偵字卷第19至22頁），據其證稱
    ：依前揭卷所附照片來看，這些牌面應該是94年施作完成的
    ，但楓港段應該不會有第22頁上方相片呈現之交通標誌牌，
    因為標誌不是左彎就是右彎，不會由下往上；另從第21頁所
    附交通標誌牌背面之相片來看，牌面背面並沒有夾具、角鋼
    這些東西，這是無法把牌面掛到交通號誌桿上去的等語明確
    在卷。就此部分查獲之交通標誌牌，被告前開辯稱，查獲牌
    面為備品、汰換下來之不良品，並非無據。雖楓港段於偵查
    中經檢察官函詢：「貴工務段於93年起至95年止之期間委託
    其他廠商進行交通標誌更換工程，是否亦有查驗不合格之情
    形。查驗不合格數量與原訂數量之比例為何？」，而於96年
    9 月19日以三工楓字第0960304873號函文覆稱：「查紳郁有
    限公司於民國94年3 月承包本段『楓港段94年度縣道交通安
    全設施整修工程』，該廠商或其他廠商於施工期間辦理查驗
    時並無因製作完成之交通標誌規格不符或其他因素，而要求
    重新製作之情形」，惟據證人乙○○於原審法院審理中證述
    ：於偵查中陳述，查驗如果不合格會請廠商1 次改善，但書
    面上都是呈現合格的狀態，是指當牌面於廠商搬運過程中受
    損時，會請廠商在一段期間內即刻改善完畢，再重新辦理複
    驗，此時會依照複驗時檢查的牌面是否合格來做紀錄，先前
    不合格的紀錄不會呈現於書面；證人戊○○於上揭庭訊亦證
    稱；交通標誌桿可分為懸臂式、直立式兩種，懸臂式號桿所
    掛牌面一定要先量尺寸才能掛上去，因為掛上去後查驗會有
    困難，直立式就看查驗人員個人，以伊的作法，現場去量就
    可以了，不用一定要先查驗再掛；查驗結果，因廠商施作的
    牌面發生規格不符情形，請廠商重新施作，除了直接記在查
    驗紀錄上，還有一種作法是在小缺失，不會拖很久，可以立
    即改善的情形，以口頭要求廠商限期改善，在口頭要求改善
    情形，機關在事後調閱相關工程的施作、查驗、驗收紀錄，
    是看不出來的等語之情（分見原審法院易字卷第70頁、第12
    2 至129 頁），故據前述楓港段覆函內容，僅可認定，被告
    經營之「紳郁有限公司」在94年間承作楓港段相關工程，書
    面紀錄上未有記載因查驗時發現廠商製作之交通標誌規格不
    符，而要求重新製作之情形，但不足據以認為，實際上未有
    此等情形發生之不利被告之認定。
  (三)又查，紳郁公司於94年間承攬臺東段、關山段、楓港段等段
    之標誌工程，於施工補充說明書或設計圖說內，確有規定新
    設標誌牌面背面右下角應打入深度0.3 mm以上鋼印，內容為
    「公路總局第三區養護工程處○○工務段、○年○月製及承
    包廠商名稱」等字樣之情，此據交通部公路總局第三區養護
    工程處以98年3 月31日三工養字第0980307536號函文函覆屬
    實（見原審法院易字卷第109 至110 頁）。而標誌牌背面鋼
    印文字，於各該牌面裝設至標誌桿前即需刻妥之情，復據證
    人丁○○，及實際於94年間「紳郁有限公司」承作關山段標
    誌工程時擔任監工之證人己○○於原審法院審理中供明在卷
    （見原審法院易字卷第85、118 頁）。然細繹卷附查獲之交
    通號誌牌面相片內容可知，證人丁○○、丙○○於警詢中指
    為臺東段、關山段轄區道路於94年間失竊而領回之牌面，關
    山段部分之4 面交通標誌牌，背面均未刻有鋼印；臺東段部
    分，則除編號1 、5 、36、41、42、43、44、45、46、47等
    10 面 號誌牌背面之鋼印刻寫情形為已塗銷，編號23、51等
    2 面標誌牌背面刻有「公路總局三工臺東段紳郁有限公司94
    年7 月」等字樣外，其餘絕大部分均未蓋有鋼印，是依證人
    己○○、丁○○前開所陳，該等牌面根本未曾經人裝設於交
    通標誌桿上，亦未經公路總局第三區養護工程處驗收，尚難
    認該未刻鋼印之牌面屬於公路總局第三區養護工程處所有。
    又依上揭相片顯示，未刻鋼印牌面之中，編號10、15、16、
    17、18、19、21等7 面指示標誌，編號35之三角形警告標誌
    ，牌面內容應有之省道路線編號記載、警示文字或圖形均為
    空白之情，更可佐認，被告所為查獲牌面有部分為半成品之
    辯解為真。關於背面刻有「公路總局三工臺東段紳郁有限公
    司94年7 月」等字樣鋼印之標誌牌流落在外之可能緣由，據
    證人丁○○於原審法院審理中證稱：可能的情形有兩種，一
    為在廠商交給工務段後被偷了，另一種為該牌面為半成品，
    如果廠商被要求製作之牌面內容一樣，廠商可以再把該牌面
    交給其他的單位，鋼印可以磨掉再改，交通號誌牌均是依據
    道路交通標誌標線號誌設置規則辦理，所以從高速公路到產
    業道路，全臺灣同一類型交通號誌牌規格都是一樣的等語在
    卷（見原審法院易字卷第92頁），亦不得執此遽認該等牌面
    是被告依約裝設完畢後，事後再伺機竊取而得之物。綜上各
    情，被告辯稱公訴意旨所指竊自臺東段、關山段之牌面，分
    屬「紳郁有限公司」為承作工程而製作之半成品、備品之情
    為真。另關山段雖亦曾於96年12月6 日以三工關字第096030
    4356號函文指出，由警局領回之4 面牌面，初步認定為「紳
    郁有限公司」承攬該段「臺東工務段、關山工務段代養縣道
    公路197 線轄區94年度交通安全設施整修（第1 次）」時所
    汰舊之牌面，經繳回檢查數量後集中存放於本段廢棄牌面堆
    置場，據此推估失竊時間約為94年10月間等情，惟此與上述
    卷內客觀事證不符，亦不得據為不利被告之認定。
  (四)綜上，公訴人提出證明被告涉犯竊盜之證據，尚未達於通常
    一般之人均不致有所懷疑，而得確信其為真實之程度，既仍
    存有合理之懷疑，本於無罪推定之原則，自應認被告被訴犯
    罪尚屬不能證明。
六、原審因而為被告甲○○無罪之判決，核無不合。檢察官上訴
    意旨，仍執前詞，指摘原判決不當，為無理由，應予駁回。
據上論結，應依刑事訴訟法第368 條，判決如主文。
本案經檢察官孫小玲到庭執行職務。
中    華    民    國    98    年    8     月    27    日
                  刑事第五庭    審判長法  官  曾永宗
                                      法  官  王伯文
                                      法  官  任森銓
以上正本證明與原本無異。
本判決不得上訴。
中    華    民    國    98    年    8     月    27    日
                                      書記官  廖素珍
  附表：
  ┌─┬──────┬────────────┬─────────────┬────┐
  │  │交通部公路總│發生路段                │失竊號誌                  │備註    │
  │  │局第三區養護│                        │                          │        │
  │  │工程處所屬工│                        │                          │        │
  │  │務段:       │                        │                          │        │
  ├─┼──────┼────────────┼─────────────┼────┤
  │  │94年4月-11月│台東縣省道台9線388K260  │指示牌面2面               │        │
  │  │台東工務段  ├────────────┼─────────────┼────┤
  │  │            │台東縣省道台9線367K200  │指示牌面2面               │        │
  │  │            ├────────────┼─────────────┼────┤
  │  │            │台東縣省道台9線9K030    │指示牌面2面               │        │
  │  │            ├────────────┼─────────────┼────┤
  │  │            │台東縣省道台9線396K450  │指示牌面2面               │        │
  │  │            ├────────────┼─────────────┼────┤
  │  │           5│台東縣省道台9線367K950  │安全指示牌面2面           │10      │
  │  │            ├────────────┼─────────────┼────┤
  │  │            │台東縣省道台9線411K100  │安全指示牌面2面           │        │
  │  │            ├────────────┼─────────────┼────┤
  │  │            │台東縣省道台9線426K650  │指示牌面2面               │        │
  │  │            ├────────────┼─────────────┼────┤
  │  │           8│台東縣省道台9線426K510  │指示牌面2面               │        │
  │  │            ├────────────┼─────────────┼────┤
  │  │            │台東縣省道台11線9105K600│指示牌面2面               │        │
  │  │            ├────────────┼─────────────┼────┤
  │  │            │台東縣省道台11線104K950 │指示牌面2面               │20      │
  │  │            ├────────────┼─────────────┼────┤
  │  │          11│台東縣省道台11線105K800 │指示牌面2面               │        │
  │  │            ├────────────┼─────────────┼────┤
  │  │            │台東縣省道台9線5K400    │指示牌面2面               │        │
  │  │            ├────────────┼─────────────┼────┤
  │  │            │台東縣省道台9線434K300  │指示牌面2面               │        │
  │  │            ├────────────┼─────────────┼────┤
  │  │            │台東縣省道台9線409K500  │指示牌面2面               │        │
  │  │            ├────────────┼─────────────┼────┤
  │  │          15│台東縣省道台9線410K550  │指示牌面2面               │30      │
  │  │            ├────────────┼─────────────┼────┤
  │  │            │台東縣省道台11線3K900   │指示牌面2面               │        │
  │  │            ├────────────┼─────────────┼────┤
  │  │            │台東縣省道台9線4K000    │指示牌面2面               │        │
  │  │            ├────────────┼─────────────┼────┤
  │  │          18│台東縣省道台9線4K300    │指示牌面2面               │        │
  │  │            ├────────────┼─────────────┼────┤
  │  │            │台東縣省道台9線8K000    │指示牌面2面               │        │
  │  │            ├────────────┼─────────────┼────┤
  │  │          20│台東縣省道台11線77K000  │指示牌面2面               │40      │
  │  │            ├────────────┼─────────────┼────┤
  │  │            │台東縣省道台11線77K500  │指示牌面2面               │        │
  │  │            ├────────────┼─────────────┼────┤
  │  │            │台東縣省道台9線389K400  │指示牌面2面               │        │
  │  │            ├────────────┼─────────────┼────┤
  │  │            │台東縣省道台11線88K500  │指示牌面2面               │        │
  │  │            ├────────────┼─────────────┼────┤
  │  │          24│台東縣省道台11線94K000  │指示牌面2面               │        │
  │  │            ├────────────┼─────────────┼────┤
  │  │            │台東縣省道台11線5K000   │指示牌面2面               │50      │
  │  │            ├────────────┼─────────────┼────┤
  │  │            │台東縣省道台11線103K500 │指示牌面1面               │        │
  │  │            ├────────────┼─────────────┼────┤
  │  │          27│台東縣省道台11線114K500 │指示牌面1面               │        │
  │  │            ├────────────┼─────────────┼────┤
  │  │            │台東縣省道台11線130K000 │指示牌面1面               │        │
  │  │            ├────────────┼─────────────┼────┤
  │  │            │台東縣省道台11線159K000 │指示牌面1面               │        │
  │  │            ├────────────┼─────────────┼────┤
  │  │          30│台東縣省道台11線161K500 │指示牌面1面               │        │
  │  │            ├────────────┼─────────────┼────┤
  │  │            │台東縣省道台11線86K400  │指示牌面1面               │        │
  │  │            ├────────────┼─────────────┼────┤
  │  │            │台東縣省道台11線85K900  │指示牌面1面               │        │
  │  │            ├────────────┼─────────────┼────┤
  │  │            │台東縣省道台11線77K500  │指示牌面1面               │        │
  │  │            ├────────────┼─────────────┼────┤
  │  │          34│台東縣省道台11線77K550  │指示牌面1面               │        │
  │  │            ├────────────┼─────────────┼────┤
  │  │            │台東縣省道台11線78K000  │指示牌面1面               │60      │
  │  │            ├────────────┼─────────────┼────┤
  │  │            │台東縣省道台11線91K100  │指示牌面1面               │        │
  │  │            ├────────────┼─────────────┼────┤
  │  │            │台東縣省道台11線87K400  │指示牌面1面               │        │
  │  │            ├────────────┼─────────────┼────┤
  │  │            │台東縣省道台11線111K800 │指示牌面1面               │        │
  │  │            ├────────────┼─────────────┼────┤
  │  │            │台東縣省道台11線111K850 │指示牌面1面               │        │
  │  │            ├────────────┼─────────────┼────┤
  │  │          40│台東縣省道台11線114K800 │指示牌面1面               │        │
  │  │            ├────────────┼─────────────┼────┤
  │  │            │台東縣省道台11線389K800 │指示牌面1面               │        │
  │  │            ├────────────┼─────────────┼────┤
  │  │            │台東縣省道台11線392K600 │指示牌面1面               │        │
  │  │            ├────────────┼─────────────┼────┤
  │  │            │台東縣省道台11線43K600  │指示牌面1面               │        │
  │  │            ├────────────┼─────────────┼────┤
  │  │            │台東縣省道台11線146K150 │指示牌面1面               │        │
  │  │            ├────────────┼─────────────┼────┤
  │  │          45│台東縣省道台11線144K400 │指示牌面1面               │70      │
  │  │            ├────────────┼─────────────┼────┤
  │  │            │台東縣省道台11線146K300 │指示牌面1面               │        │
  │  │            ├────────────┼─────────────┼────┤
  │  │            │台東縣省道台9線146K400  │指示牌面1面               │        │
  │  │            ├────────────┼─────────────┼────┤
  │  │            │台東縣省道台9線155K450  │指示牌面1面               │        │
  │  │            ├────────────┼─────────────┼────┤
  │  │            │台東縣省道台9線158K550  │指示牌面1面               │        │
  │  │            ├────────────┼─────────────┼────┤
  │  │          50│台東縣省道台9線160K600  │指示牌面1面               │        │
  │  │            ├────────────┼─────────────┼────┤
  │  │            │台東縣省道台9線160K600  │指示牌面1面               │        │
  │  │            ├────────────┼─────────────┼────┤
  │  │            │台東縣省道台9線163K840  │指示牌面1面               │        │
  │  │            ├────────────┼─────────────┼────┤
  │  │            │台東縣省道台9線165K900  │指示牌面1面               │        │
  │  │            ├────────────┼─────────────┼────┤
  │  │            │台東縣省道台9線176K950  │指示牌面1面               │        │
  │  │            ├────────────┼─────────────┼────┤
  │  │          55│台東縣省道台9線177K020  │指示牌面1面               │80      │
  │  │            ├────────────┼─────────────┼────┤
  │  │            │台東縣省道台9線179K722  │指示牌面1面               │        │
  │  │            ├────────────┼─────────────┼────┤
  │  │            │台東縣省道台9線358K300  │指示牌面1面               │        │
  │  │            ├────────────┼─────────────┼────┤
  │  │            │台東縣省道台9線358K350  │指示牌面1面               │        │
  │  │            ├────────────┼─────────────┼────┤
  │  │            │台東縣省道台9線358K400  │指示牌面1面               │        │
  │  │            ├────────────┼─────────────┼────┤
  │  │          60│台東縣省道台9線359K350  │指示牌面1面               │        │
  │  │            ├────────────┼─────────────┼────┤
  │  │            │台東縣省道台9線359K400  │指示牌面1面               │        │
  │  │            ├────────────┼─────────────┼────┤
  │  │            │台東縣省道台9線360K600  │指示牌面1面               │        │
  │  │            ├────────────┼─────────────┼────┤
  │  │            │台東縣省道台9線371K650  │指示牌面1面               │        │
  │  │            ├────────────┼─────────────┼────┤
  │  │            │台東縣省道台9線380K100  │指示牌面1面               │共89面  │
  ├─┼──────┼────────────┼─────────────┼────┤
  │  │94年間，關山│台東縣省縣道道路旁      │限速30公理交通標誌2面     │共4面   │
  │  │工務段      │                        │險降坡交通標誌2面         │        │
  ├─┼──────┼────────────┼─────────────┼────┤
  │  │94年間，楓港│屏東縣省道台9線458公里處│三角形轉彎交通標誌牌面1   │        │
  │  │工務段      ├────────────┼─────────────┼────┤
  │  │            │縣道199線1.5公里處      │三角形轉彎交通標誌牌面1   │        │
  │  │            ├────────────┼─────────────┼────┤
  │  │            │200線24.7公里處         │三角形轉彎交通標誌牌面1   │共3面   │
  └─┴──────┴────────────┴─────────────┴────┘


司法院資訊處製作；財團法人民間司法改革基金會備份。
